---
title: "practica2_parte4"
author: "ricardogasku"
output: html_document
--- 
## 2.4. RMarkdown. Genera un documento de html que contenga  
#### 1.	Todas las opciones de sintaxis básicas de Pandoc Markdown: texto plano, cursiva, negrita, superíndice, subíndice, tachado, link, ecuación en línea de texto, ecuación en bloque, diferentes encabezados.  

Texto normal  
*Texto en cursiva*  
**Texto en negrita**  
Texto con ^Superindice^  
Texto con <sub>Subindice</sub>  
~~Texto tachado~~  
[Texto con link](https://github.com/)  
Ecuación en línea: $A = \pi*r^{2}$  

# Encabezado 1   
## Encabezado 2  
### Encabezado 3  
#### Encabezado 4   
##### Encabezado 5  
###### Encabezado 6   
$Encabezado 7$  
$$Encabezado 8$$  
  
  

#### 2.	Escribe fragmentos de código con las siguientes características   
##### a.a.	Peguen las palabas “Hola” y “mundo” en una línea nueva
```{r}
"Hola"
"mundo"
```
##### b.b.	Peguen las palabas “Hola” y “mundo” en la misma línea de código
```{r}
"Hola mundo"
```  
##### c.c.	Peguen las palabas “Hola” y “mundo” en una línea nueva de código y que no muestren el resultado de R
```{r eval=FALSE}
"Hola"
"mundo"
```  
##### d.d.	Peguen las palabas “Hola” y “mundo” en una línea nueva de código y que no muestren el resultado de R y que no se muestre en el documento de Word.
```{r eval=FALSE, echo=FALSE}
"Hola"
"mundo"
```
  
#### 3.	Muestra una tabla y una gráfica en el archivo de salida, tomando alguno de los datos que vienen en R o alguno de sus paquetes. ¡¡Se creativo!! Usando (al menos): encabezados, explicaciones, ecuaciones, líneas de código en el texto y bloques de código.  

library(flextable)  #para tablas, instalarlo antes  
library(officer) #para tablas, instalarlo antes  
library(tidyverse)#para manejo de datos, instalarlo antes  
str(iris)  
names(iris)  
View(iris)  
iris_tidy <- iris %>%  
  mutate_if(is.numeric, round, digits = 1)  
View(iris_tidy)  
str(iris_tidy)  
##creamos la tabla####  
doc <- read_docx()  
iris_sel2 <- iris_tidy %>%  
  rename("Sepal lenght" = Sepal.Length,
         "Petal width" = Petal.Length)  
names(iris_sel2)  
#la tabla  
ftable <- flextable(iris_sel2)  
ftable <- align(ftable, align = "center", part = "header")  
ftable <- align(ftable, align = "center", part = "body")  

```{r pressure, echo=FALSE}
plot(pressure)
```
  